# 与处置长期资产相关的附加税是否属于非经常性损益？

提问人：致弈 时间：2020-02-11 10:35:59
请教陈版，企业因处置长期资产所产生的增值税，会影响企业缴纳的城建税和教育费附加的金额，进而影响损益。
具体而言，若增值税无进项税额可以抵扣，附加税实际需按应缴销项税额计算交纳，这种情况附加税在算非经时是否应扣除？谢谢

回答人：chenyiwei
由于附加税是按照当期实际缴纳的增值税计算的，并不能与某一笔特定交易的增值税纳税义务相对应，故一般不将附加税列入非经常性损益。